# 在其他主体中的权益

提问人：76349073 时间：2016-02-20 15:46:05
请教各位老师，重要的非全资子公司的主要财务信息披露，是披露子公司的合并报表信息还是单家的 报表信息？如果有孙公司，是否也需要披露？

回答人：chenyiwei
根据准则讲解： 本表数据来源于重要非全资子公司的财务报表，不是根据少数股东的持股比例计算出来的金额。本表数据还需要经过一定调整，包括以合并日子公司可辨认资产和负债的公允价值为基础进行的调整，以及因母公司与子公司会计政策不一致而按照母公司会计政策对子公司财务报表进行的调整等，但不需要抵消企业集团成员企业之间的内部交易。
这里的“非全资子公司”的认定原则是：少数股东持有哪一家子公司的股权，且该子公司对合并报表整体具有重要性的，则该子公司（不论级次）应作为重要非全资子公司披露。所依据的财务数据为该重要非全资子公司的合并报表口径（就前面讲解中提到的事项进行调整后），少数股东权益和少数股东损益是调整后的权益和损益乘以少数股东对该子公司的直接持股比例的乘积。

提问人：76349073 时间：2016-02-22 11:50:23
谢谢陈老师，意思就是对单家报表按照合并的要求进行调整（会计政策，公允价值等）之后的单家报表，而非子公司的合并报表，对吗？

回答人：chenyiwei
应根据该子公司的合并报表中所示的归属其母公司股东的权益、损益，在进行调整后乘以少数股权比例计算（本公司层面的直接少数股权比例）。你可以尝试一下，这种做法即使层次再多也不会重复的。

提问人：76349073 时间：2016-02-23 07:16:32
76349073 发表于 2016-2-22 11:50 谢谢陈老师，意思就是对单家报表按照合并的要求进行调整（会计政策，公允价值等）之后的单家报表，而非子 ...
现在出现了一个问题：母公司A,持有B公司75%的股份，假设截止 2015 年 12 月 31 日，所有者权益为 100 ，B公司持有C公司100%股份，由于C公司有亏损，假设所有者权益剩下-50，A汇总B、C后归属与母公司的所有者权益为（100-50） 75%=37.5,A 公司的少数股东权益为 12.5 ，这就造成了 B 公司的合并报表的所有者权益小于 b 公司单家的所有者权益，用单家所有者权益算出的少数股东权益为100 25%=25，大于母公司的少数股东权益？

回答人：chenyiwei
你的案例中，应在B公司层面披露少数股东权益12.5。C没有直接的外部股东，所以在C的层面没有少数股权。少数股权是按照少数股东对B的直接持股比例乘以B的合并报表层面的归母净资产计算出来的。